HOJA DE VIDA



DAVID JAVIER LOPEZ BLANCO

C.C. 1.032.443.235 Bogotá TEL 3006474886/3219083988 ingdavidlpz@gmail.com

DATOS PERSONALES

NOMBRES Y APELLIDOS: FECHA DE NACIMIENTO:

LUGAR DE NACIMIENTO:

DOCUMENTO DE IDENTIDAD:

ESTADO CIVIL:

DIRECCIÓN:

BARRIO:

CIUDAD:

TELÉFONO:

CORREO:

David Javier López Blanco

Marzo 10 DE 1991

Bogotá - Colombia

C.C. 1.032.443.235

Casado

Calle 73 G Nº 81-14 SUR

Bosa Laureles

Bogotá.

3006474886

ingdavidlpz@gmail.com

PERFIL PERSONAL

Profesional en Ingeniería Electromecánica en formación con experiencia laboral en el área ingeniera de iluminación, de aplicaciones en el sector oíl & gas y como coordinador Comercial en la búsqueda y fidelización de nuevos clientes, soporte técnico-comercial a la fuerza ventas; con conocimientos en programas como AutoCAD, Proteus, Matlab, Arena, Solidedge, Rastrack, Dialux, Inventor, Sap y Novasof, Sapiens destreza para el manejo de

Hoja de Vida David Javier López Blanco

herramientas de Microsoft office como Word, Excel, Outlook, teams, Access, diferentes aplicaciones y base de datos.

Con Habilidad en la realización de procedimientos y análisis de riesgos. Facilidad para trabajar con equipos interdisciplinarios para conseguir resultados en grupo, facilidad para el aprendizaje de nuevas herramientas y tecnologías de información, capaz de dar soluciones a problemas operacionales y de procesos aplicando análisis de información recolectada en los reportes, mantener la integridad de las personas controlando los riesgos en la operación y labores de mantenimiento, mantener la integridad de los sistemas y equipos, realizando seguimiento a los parámetros de operación.

Formado con principios éticos y valores, alta vocación de servicio, buenas relaciones interpersonales, adaptabilidad, honradez, responsable, creativo, organizado, interés por la actualización profesional y con olfato para la detección de nuevos negocios.

FORMACIÓN ACADÉMICA

2020

Bogotá-Colombia

2020

Bogotá-Colombia

2020

Bogotá-Colombia

2015

Bogotá-Colombia

2007

Bogotá-Colombia

Ingeniero Electromecánico (8 Semestre)

Escuela Tecnológica Instituto Técnico Central

Tecnólogo montajes Industriales

Escuela Tecnológica Instituto Técnico

Técnico en mantenimiento Industrial

Escuela Tecnológica Instituto Técnico

Ingeniero eléctrico (8 semestre)

Universidad de la Salle

Bachiller académico

Institución Educativa Distrital Grancolombiano

IDIOMAS:

Español: Natal

Inglés: Intermedio(B2)

CURSOS Y TALLERES

Curso de formación en Reglamentación RETIE RETIELAP por Minminas (2011)

Diplomado en electrotecnia y medidas (Sena)

Diplomado instalaciones residenciales e industriales (Sena).

EXPERIENCIA LABORAL

De Enero de 2021 – Actualmente (Bogotá- Colombia)

COORDINADOR DE REPUESTOS, Sector Retail UJUETA Colombia

Tareas realizadas: Llevar los indicadores de repuestos y rotación, control y gestión de materiales pendientes, coordinación de líderes de repuestos en las diferentes áreas de la compañía, atención vía telefónica, manejo de inventarios, gestión de procedimientos de recuperación; procesamiento de despieces en sitio web de la compañía, apoyo integral a la fuerza comercial, gestión de descuentos conservando los márgenes de la compañía.

De Noviembre de 2017 – Octubre 2020 (Bogotá- Colombia)

ANALISTA DE VENTAS Y FACTURACION, Sector Energía WEG Colombia

Jefe de ventas y soporte técnico: Carlos Manrique 316 8429096

Tareas realizadas: Llevar los indicadores de ventas y facturación, control y gestión de materiales pendientes, soporte técnico comercial, atención comercial vía telefónica, apoyo al recaudo de cartera, seguimiento a la recepción y pago de facturación; procesamiento de OC en sistema, apoyo integral a la fuerza comercial, gestión de descuentos conservando los márgenes de la compañía.

De Enero de 2015 – Octubre 2017 (Bogotá- Colombia)

INGENIERO DE APLICACIONES Y COORDINADOR DE NUEVOS NEGOCIOS, Sector oil &gas ENEFENCO

Gerente General: David Aponte 312 5076571

Tareas realizadas: Búsqueda de nuevos clientes, fidelización de clientes, cierre de negocios, diseñar unidades recuperación de condensados, diseñar VRU, ensamble de tableros eléctricos; elaboración de planos unifilares, P&ID, 3d, áreas clasificadas, tubería, montaje eléctrico, elaboración de documentos de ingeniería, presupuesto de proyecto a nivel detalle, manejo de ROI, dirección de personal en campo, mantenimiento de equipos como bombas, compresores, plantas eléctricas, chillers.

De Enero de 2014 – septiembre de 2014 (9 meses) (Bogotá- Colombia)

AUXILIAR DE SONIDO, Sector operativo Iglesia comunidad cristiana manantial de vida

Recursos Humanos: 294 83 00 Ext 1131

Tareas realizadas: Realizar montajes de luces, sonido y vídeo; mezcla de audio y vídeo, luces; mantenimientos y evaluar los riegos de equipos y personas.

Hoja de Vida David Javier López Blanco

De 06/06/2012 a 06/09/2012 (Bogotá-Colombia)

MOBILIARIO URBANO COLOMBIA, Sector energético

Cargo ocupado: Ingeniero de iluminación

Tareas realizadas: hechura de planos, cuadro de cargas, presupuestos, cálculo de iluminación,

simulaciones, montaje de iluminación.

REFERENCIAS PERSONALES

NOMBRE:

PROFESION:

TELÉFONO: CORREO:

NOMBRE:

PROFESION:

TELÉFONO

CORREO:

JULIET TRANCHITA

Jefe de ventas nacionales drives

310 8782906

Juliet@weg.net

EDWIN QUINTERO

Ingeniero Ambiental-Pastor

320 4750238

Edwin.quintero@manantial.co

REFERENCIAS FAMILIARES

NOMBRE:

PARENTESCO:

PROFESIÓN:

TELÉFONO

NOMBRE:

PARENTESCO:

PROFESIÓN:

TELÉFONO

(Bucaramanga-Colombia)

SANDRA GONZALEZ

Cuñada

Contadora

350 8859292- 4537188

JOSÉ LÓPEZ

Tío

Ingeniero Industrial

310 236 6375

Domingo.lopez@equion-energia.com

DAVID JAVIER LOPEZ BLANCO

C.C. 1.032.443.235 Bogotá